【裁判字號】    92,裁,1806
【裁判日期】    921211
【裁判案由】    戶政
【裁判全文】
最  高  行  政  法  院  裁  定                  九十二年度裁字第一八○六號
    抗  告  人  甲○○○
                乙○○
    右二人共同
    訴訟代理人  薛博允律師
右抗告人因與相對人臺北縣新店市戶政事務所間戶政事件，對於中華民國九十一年十
一月一日臺北高等行政法院九十年度訴字第五四一一號裁定提起抗告，本院裁定如左
︰
    主  文
抗告駁回。
抗告訴訟費用由抗告人負擔。
    理  由
一、本件抗告意旨略以：(一)、本件抗告人申請相對人撤銷其發給第三人陳林彩薇證明
    門牌號之簡便行文表，因相對人仍不撤銷其明顯錯誤之證明行文表，抗告人訴願
    、起訴，自屬權益受損之合法救濟行為。(二)、訴願法第二條規定不作為亦屬損害
    行為之樣態，殊能保障人民權利，民法第九十八條規定解釋意旨表示應探求當事
    人真意。本件原裁定未查明相對機關北縣戶字第三三一號函，實際之真意為駁回
    抗告人之申請之否准處分，即有違誤等語。
二、按行政訴訟法第四條第一項規定：人民因中央或地方機關之違法行政處分，認為
    損害其權利或法律上之利益，經依訴願法提起訴願而不服其決定者，得向高等行
    政法院提起撤銷訴訟。而此所謂行政處分，依訴願法第三條第一項規定係指中央
    或地方機關就公法上具體事件所為之決定或其他公權力措施而對外直接發生法律
    效果之單方行政行為而言。
三、經核原裁定係以本件抗告人因門牌整編事件不服相對人九十年一月十五日（九十
    ）北縣店戶字第三三一號函，提起訴願。惟該函係就抗告人申請相對人撤銷七十
    八年八月八日北縣警店戶長字第七七六○號簡便行文表案件所為之函復；其內容
    略謂：「門牌編訂，旨在明瞭人民住址，便利公私行為之行使，應依實際情形為
    依據，與房屋、土地等產權無關．．．。至於所有權登記係由地政機關本於專業
    並依其職權所辦理。．．．。台端所附筆錄資料，係屬法院審理系爭案件之參考
    ，並未具有實質確定力，似無拘束各機關之效力，故宜由法院本於其確認之法律
    見解，對本案妥為裁判後，再據以辦理。」等語；揆諸上開函復，僅為機關所為
    單純之事實敘述，並非對於抗告人之請求有所准駁，尚不對外發生准駁之法律上
    效果，非屬行政處分性質，因認其訴不合法而裁定駁回，認事用法尚無不合，抗
    告意旨仍執前詞，指摘原裁定違誤，求予廢棄，經核為無理由，應予駁回。
四、依行政訴訟法第一百零四條，民事訴訟法第九十五條、第七十八條第一項，裁定
    如主文。
中    華    民    國    九十二      年      十二      月      十一      日
                    最 高 行 政 法 院  第 二 庭
                                審 判 長 法  官      陳  石  獅
                                         法  官      吳  錦  龍
                                         法  官      劉  鑫  楨
                                         法  官      高  啟  燦
                                         法  官      黃  合  文
右  正  本  證  明  與  原  本  無  異
                                         法院書記官  蘇  金  全
中    華    民    國    九十二      年      十二      月      十八      日


司法院資訊處製作；財團法人民間司法改革基金會備份。
